---
title: "Aula Rmarkdown"
author: "Érika S"
date: "31/07/2019"
output: 
  html_document:
  theme: journal
  code_folding: hide
  

---

# Introdução

Você pode usar os arquivos de RMarkdown para as seguintes funcionalidades: <br>

- Salvar e executar código  
- Gerar relatórios de alta qualidade que podem ser compartilhados <br>

Normalmente o arquivo RMarkdown contém três tipos de conteúdo: <br>

- Um (opcional) cabeçalho YAML cercado por ---s  
- Chunks de código R cercado por ``` s  
- Texto simples <br>

# Chunks {.tabset}

Você pode inserir rapidamente um chunk das seguintes formas:

- No teclado apertando **Ctrl + Alt + I** (OS X: **Cmd + Option + I**)  
- No botão Insert + R na barra de ferramentas do editor <br>  
- Ou escrevendo os delimitadores do chunk ```{r} and ```.  

```{r pacotes, echo=FALSE}
library(tidyverse)
```

## Opções

As saídas do chunk poder ser customizadas, os argumentos são colocados dentro de {} no cabeçalho do chunk. Abaixo estaremos mostrando 4 argumentos:  

- `include = FALSE` não deixa que o código e o resultado apareçam no arquivo final. o RMarkdown ainda roda o código do chunk, mas não é mostrado no arquivo gerado.  
- `echo = FALSE` não deixa o código ser mostrado, mas os resultados aparecem no arquivo final.  
- `message  = FALSE` não deixa que mensagens que são geradas pelo código apareçam no arquivo final.  
- `warning   = FALSE` não deixa que mensagens de aviso (_warning_) apareçam no arquivo final.  

## Opções globais

Para configurar opções que se aplicam a todos os chunks no seu arquivo, chame `knitr::opts_chunk$set` em um código do chunk.  
Exemplo  

```{r}
knitr::opts_chunk$set(echo = TRUE)
```

# Sintaxe Markdown

O texto no documento RMarkdown  é escrito com a sintaxe Markdown Pandoc. Existem vários tipos de Markdown inventados por diferentes pessoas. Você encontrará a documentação completa do Pandoc Markdown em [https://pandoc.org/MANUAL.html](Pandoc) e é recomendável ler pelo menos uma vez esse manual para descobrir todas as possibilidades dele.  

## Formato na linha

- _italic_ ou *italic*  
- __negrito__ ou **negrito**  
- texto~subescrito~  
- texto^superescrito^  
- `código em linha`  
- Hiperlinks são criados assim: [Wesites RMarkdown](https://rmarkdown.rstudio.com/gallery.html)  
- Nota de Rodapé 1^[Essa é uma nota de rodapé]  
- Nota^[oi]  


## Níveis de blocos de elementos

# Cabeçalho de Primeiro Nível
## Cabeçalho de Segundo Nível {.unnumbered}
### Cabeçalho de Terceiro Nível
#### Cabeçalho de Quarto Nível
##### Cabeçalho de Cinco Nível
###### Cabeçalho de Sexto Nível

Se você não quer que certo cabeçalho seja enumerado, você pode adicionar {-} ou {.unnumbered} depois do cabeçalho  

### Começo

Ordene uma lista de ítens começando com `*`, `-` ou `+`. E para fazer uma sublista, basta identar.  


- um item  
- um item  
- um item  
    - mais um item  
    - mais um item  
    - mais um item  
 

Notas de livros são escritas depois de `>`

> "I thoroughly disapprove of duels. If a man should challenge me,
  I would take him kindly and forgivingly by the hand and lead him
  to a quiet place and kill him."
>
> --- Mark Twain

## Expressões matemáticas

As expressões matemáticas são feitas com a sintaxe Latex. Você pode usar sifrões simples para as expressões ficarem junto com o texto $\beta$, ou usar cifrões duplos para ficarem destacados assim como:
$$ f(k) = {n \choose k} p^{k} (1-p)^{n-k}$$.  


Um bom site para referências dessa expressões é [Latex/Mathematics](https://en.wikibooks.org/wiki/LaTeX)  


## Outras configurações do chunk

Fora do código no chunk, você pode também inserir valores de objetos do R no texto. Por exemplo  

```{r}
x = 5  # raio de um circulo
```

Para um círculo de raio `r x`, sua área é `r pi * x^2`.  

## Plots  

```{r, fig_caption: TRUE, fig.height= 8, fig.width=6}
plot(cars, pch = 18)
plot(x)
```

# Gráficos Interativos

```{r, message=FALSE}
library(plotly)
library(tidyverse)
library(magrittr)

library(plotly)

accumulate_by <- function(dat, var) {
  var <- lazyeval::f_eval(var, dat)
  lvls <- plotly:::getLevels(var)
  dats <- lapply(seq_along(lvls), function(x) {
    cbind(dat[var %in% lvls[seq(1, x)], ], frame = lvls[[x]])
  })
  dplyr::bind_rows(dats)
}

d <- txhousing %>%
  filter(year > 2005, city %in% c("Abilene", "Bay Area")) %>%
  accumulate_by(~date)

p <- d %>%
  plot_ly(
    x = ~date, 
    y = ~median,
    split = ~city,
    frame = ~frame, 
    type = 'scatter',
    mode = 'lines', 
    line = list(simplyfy = F)
  ) %>% 
  layout(
    xaxis = list(
      title = "Date",
      zeroline = F
    ),
    yaxis = list(
      title = "Median",
      zeroline = F
    )
  ) %>% 
  animation_opts(
    frame = 100, 
    transition = 0, 
    redraw = FALSE
  ) %>%
  animation_slider(
    hide = T
    ) %>%
  animation_button(
    x = 1, xanchor = "right", y = 0, yanchor = "bottom"
  )

p
```

Website de plots interativos [Plotly](https://plot.ly/r/)  

# Documento HTML {.tabset .tabset-fade .tabset-pills}

- `number_sections: true`: Irá enumerar tudo que começa com #;  
- `{.tabset}` ou `{.tabset .tabset-fade .tabset-pills}`: Você pode organizar as sessões usando tabs atribuído aos cabeçalhos. Isso irá causar todos os sub-cabeçalhos.  

## Aparência e Estilo {.tabset}

- `theme`: especifica o tema para ser usado para a página. Temas válidos incluem default, cerulean, journal, flatly, darkly, readable, spacelab, united, cosmo, lumen, paper, sandstone, simplex, and yeti.   [Bootswatch](https://bootswatch.com/3/) É possível adicionar novos temas instalando alguns pacotes [Galeria de temas](http://www.datadreaming.org/post/r-markdown-theme-gallery/)  
- `highlight`: Especifica a sintaxe do estilo destacado. Os estilos suportados são default, tango, pygments, kate, monochrome, espresso, zenburn, haddock, and textmate.  

## Opções de figura

Existem várias opções que afetam a saída das figuras nos documentos HTML:  
- `fig_width` and `fig_height` podem ser usados para controlar a largura e comprimento padrões da figura (7x5 é usada como padrão);   
- `fig_caption`: controla se as figuras estão sendo renderizadas com legendas.  

Exemplo:
``---  
title: "Habits"  
output:  
  html_document:  
    fig_width: 7  
    fig_height: 6  
    fig_caption: true  
---``

- `df_print: paged`: Imprime as tabelas com paginação nas linhas e colunas  
- `code_folding: hide`: Essa opção faz com que o código R seja incluso, mas fica escondido por padrão  

# Tabela

## KNITR E KABLEEXTRA
Para criar ótimas tabelas é preciso usar knitr::kable e kableExtra. Os detalhes das configurações estão no link [kableExtra](http://haozhu233.github.io/kableExtra/awesome_table_in_html.html)  

```{r}
library(knitr)
library(kableExtra)
dt <- mtcars[1:5, 1:6]

dt %>%
  kable() %>%
  kable_styling()
```

## DT

[https://rstudio.github.io/DT/]()  
# Tipos de arquivos gerados pelo Rmarkdown

- HTML [https://bookdown.org/yihui/rmarkdown/]()  
- Notebook  
- PDF  
- Word  
- Pacote R  
- Apresentações: [Xaringan](https://slides.yihui.name/xaringan/#1) [Xaringan Bookdown](https://bookdown.org/yihui/rmarkdown/xaringan.html) ;  
- Dashboards: [Flexdashboard](https://rmarkdown.rstudio.com/flexdashboard/examples.html) [https://rmarkdown.rstudio.com/flexdashboard/]() ;  
- Folhetos Tufte  
- WebSites. [Exemplo/Emily](http://www.emilyzabor.com/) [Tutorial Emily](https://www.emilyzabor.com/tutorials/rmarkdown_websites_tutorial.html);   
- Livros [Efficient R programming](https://bookdown.org/csgillespie/efficientR/) ; [Introducing Bookdown](https://www.rstudio.com/resources/webinars/introducing-bookdown/)   
- Blogs [Curso-R](https://www.curso-r.com/blog/); [https://bookdown.org/yihui/blogdown/]()  